臺灣宜蘭地方法院刑事判決　　　　　　　　94年度易字第84號
公　訴　人　臺灣宜蘭地方法院檢察署檢察官
被　　　告　甲○○　男　40歲.
　　　　　　乙○○　男　47歲.
上列被告因竊盜案件，經檢察官提起公訴（94年度偵字第405號
），本院判決如下：
    主  文
甲○○、乙○○共同攜帶兇器竊盜，各處有期徒刑捌月。
    事  實
一、甲○○、乙○○共同基於意圖為自己不法所有之犯意聯絡，
    向不知情之陳錫煌借得車牌號碼9F-314號自用小貨車後，於
    民國94年2月1日凌晨1時50分許，攜帶客觀上足對人之生命
    、身體構成危險威脅之兇器油壓剪2把，前往位於宜蘭縣宜
    蘭市○○○路○段60巷內「黎明京都第三期透天住宅」工地
    ，將工地內由丙○○所看管，為同毅工程公司所有擺放於工
    地前貨櫃屋內如附表編號1至16所示財物搬運至上開自用小
    貨車上而竊取得手。迄甲○○、乙○○駕車離去時，為巡邏
    員警發現逮捕，並扣得附表編號1至16所示財物、油壓剪2把
    、手套1雙及手電筒1支。
二、案經宜蘭縣警察局宜蘭分局報告臺灣宜蘭地方法院檢察署檢
    察官偵查起訴。
    理  由
一、訊據被告乙○○對於上揭犯罪事實均坦承不諱。被告甲○○
    固不否認與被告乙○○共同搬運附表編號1至16之財物，惟
    矢口否認有竊盜之犯意，辯稱：伊與被告乙○○及另一名真
    實姓名年籍不詳綽號「阿弟仔」之成年男子共同前往現場，
    因之前已喝醉酒不知道是要去偷東西，「阿弟仔」說是他的
    貨品，要伊與被告乙○○一起去搬，伊不知貨櫃屋鐵門被撬
    開的事情，伊下車時，附表編號1至16之財物已經放在貨櫃
    屋外面了云云。經查：
（一）扣案附表編號1至16之財物，為同毅工程公司所有，原放
      置於宜蘭縣宜蘭市○○○路○段60巷「黎明京都第三期透
      天住宅」工地前貨櫃屋內，上開財物失竊後未久立即為警
      於94年2月1日上午在前揭工地附近、被告乙○○、甲○○
      所駕，向證人陳錫煌借得9F-3148號自小貨車上發現查獲
      ，該貨櫃屋鐵門門鎖則遭人整個撬開等情，業據證人陳錫
      煌於警詢中、被害人財物管領人丙○○於警偵訊中、警員
      林正福於偵查中、丁○○於本院審理時分別證述甚詳，並
      有卷附贓物認領保管單1紙、照片38張可為憑證。
（二）證人即查獲警員林正福另於偵查中結證稱：「（問：你當
      天有看到多少人？）我當時與所長一同巡邏，看到他們二
      人（指被告乙○○、甲○○）一起開車，由瘦的開車，胖
      的坐在旁邊，這個我有親眼看到，因為我們本來就要盤查
      他們。後來他們上車後就逃逸，我們就追他們，只追了一
      條巷子就追到... 」、「（問：你是否確認被告二人在車
      上？）是的，因為後車行李廂都堆滿東西，根本不能坐人
      。... 」等語，核與被告甲○○於警詢中供承：是由伊與
      被告乙○○共同提議及行竊，先由被告乙○○破壞鐵門後
      叫伊進入行竊等語、被告乙○○嗣於本院審理時所陳：「
      只有我與乙○○一起去偷。」等語大致相符。則被告乙○
      ○於本院準備程序中、被告甲○○於本院審理時辯以：是
      與「阿弟仔」3人到現場乙節，並無證據可以證明，應不
      足採認。
（三）被告甲○○另辯稱：不知道要去偷東西云云。然查，被告
      2人到達現場之時間係於當天凌晨1時50分許，並非正常之
      上班時間。上揭貨櫃屋所擺放之位置，屬於住宅工地之通
      道上等情，亦據證人即查獲警員丁○○於本院審理時證述
      明確，尤其該貨櫃屋經上鎖，需待破壞工具始得開啟，已
      如前述，被告甲○○豈有不知所搬運者係屬他人管領中之
      財物？又豈有不知其所搬運之財物係未經所有權人之同意
      而拿取？其所辯與常情未符，亦難認有據。
（四）末以，上揭自小貨車上除經警發現附表編號1至16之財物
      外，另有油壓剪2支扣案為證，而被告甲○○及乙○○亦
      均未否認係由渠等攜至現場，顯見被告2人確有攜帶兇器
      行竊之犯行。
（五）綜上，足徵被告甲○○所辯不足採信，本件事證已明，被
      告乙○○、甲○○共同攜帶兇器竊盜之犯行，應堪認定，
      應依法論科。
二、核被告2人攜帶油壓剪2支兇器至現場行竊之所為，均係犯刑
    法第321條第1項第3款之攜帶兇器竊盜罪。又被告2人間有犯
    意聯絡及行為分擔，均為共同正犯。公訴人雖認被告2人係
    與另一名真實姓名年籍不詳綽號「阿弟仔」之成年男子3 人
    結夥而為，並認被告2人應構成刑法第321條第1項第3款、第
    4款之攜帶兇器結夥3人竊盜罪嫌云云，惟查被告2人與「阿
    弟仔」結夥3人竊盜之犯行應屬不能證明，已如前述，是公
    訴人前揭所認尚有未洽，惟此核屬加重條件之減少，不生變
    更起訴法條之問題。茲審酌被告2人持兇器行竊危險性甚高
    、竊得財物價值非微、歷偵審訊先後所供多有歧異之犯罪後
    態度等一切情狀，各量處如主文所示之刑。至扣案之油壓剪
    2 把、手套1雙、手電筒1支，被告2人均否認為渠等所有，
    亦查無事證足以證明為被告2人所有，爰不宣告沒收，附此
    敘明。
據上論斷，應依刑事訴訟法第299條第1項前段，刑法第28條、第
321條第1項第3款，判決如主文。
本案經檢察官陳嘉瑜到庭執行職務
中　　華　　民　　國　　94　　年　　4 　　月　　18　　日
                  刑事第四庭審判長法  官　 林惠玲
                                  法  官   劉家祥
                                  法  官   郭淑珍
以上正本證明與原本無異。
如不服本判決，應於判決送達後10日內向本院提出上訴狀（應抄
附繕本）。
                                    書記官   林秀麗
中　　華　　民　　國　　94　　年　　4 　　月　　19　　日
附錄法條：
刑法第321條第1項第3款
犯竊盜罪而有左列情形之一者，處六月以上、五年以下有期徒刑
：
三、攜帶兇器而犯之者。
